臺灣臺中地方法院刑事判決
111年度訴字第1629號
公  訴  人  臺灣臺中地方檢察署檢察官
被      告  魏恒豪


                    （現另案在法務部○○○○○○○○○○○執行中）
上列被告因違反毒品危害防制條例案件，經檢察官提起公訴（11
1年度毒偵字第2008號），被告於本院準備程序中為有罪之陳述
，經本院合議庭評議後裁定由受命法官獨任改行簡式審判程序審
理，本院判決如下：
    主    文
魏恒豪施用第一級毒品，處有期徒刑捌月；扣案如附表所示之物
，均沒收銷燬之。
    犯罪事實
一、魏恒豪基於施用第一級毒品海洛因及第二級毒品甲基安非他
    命之犯意，於民國111年5月4日19時許至20時許間某時，在
    其臺中市○○區○○路0段000號住處，以將海洛因及甲基安非他
    命混合置入玻璃球燒烤吸食煙霧方式，同時施用海洛因及甲
    基安非他命1次。嗣其搭乘他人駕駛之號自用小客車，於111
    年5月6日5時45分許行經臺中市大安區西濱公路與南埔路口
    為警攔查，取出證件供員警盤查時，自口袋內掉落如附表所
    示之毒品為警查扣，員警徵得其同意採取尿液送檢驗而查悉
    上情。
二、案經臺中市政府警察局大甲分局報告臺灣臺中地方檢察署檢
    察官偵查起訴。
    理    由
壹、程序方面：
一、被告魏恒豪前因施用毒品案件，經法院裁定送觀察、勒戒，
    結果無繼續施用毒品傾向，於110年4月15日執行完畢釋放，
    經臺灣新北地方檢察署檢察官以110年度毒偵緝字第60號為
    不起訴處分確定等節，有臺灣高等法院被告前案紀錄表在卷
    可稽。是被告於經觀察、勒戒執行完畢後之3年內，再犯本
    案施用毒品之罪，依毒品危害防制條例20條第3項、第23條
    第2項規定，即應由檢察官依法追訴。本院就被告施用第一
    級、第二級毒品犯行予以實體審究，程序上洵無不合，先予
    敘明。　
二、證據能力：
(一)本判決認定事實所引用之被告以外之人於審判外之言詞或書
    面證據等供述證據，公訴人、被告魏恒豪在本院審理時均同
    意作為證據使用，復經本院審酌認該等證據之作成無違法、
    不當或顯不可信之情況，依刑事訴訟法第159條之5第1 項規
    定，均有證據能力。
(二)又本案認定事實引用之卷內其餘非供述證據，並無證據證明
    係公務員違背法定程序取得，依同法第158條之4規定反面解
    釋，亦均有證據能力。　　
貳、認定犯罪事實所憑之證據及理由：
　　上開犯罪事實，業據被告魏恒豪於警詢、偵訊及本院準備程
    序、審理時坦白承認（見偵卷第24至27頁、第132頁；本院
    卷第51頁、第59頁），且有⑴勘察採證同意書、臺中市政府
    警察局大甲分局違反毒品危害防制條例案尿液代號與真實姓
    名對照表（見偵卷第41至43頁）、欣生生物科技股份有限公
    司編號00000000號濫用藥物尿液檢驗報告（見核交卷第11頁
    ）；⑵臺中市政府警察局大甲分局搜索扣押筆錄及扣押物品
    目錄表、刑案現場及扣案物相片（見偵卷第29至33頁、第49
    至55頁）、衛生福利部草屯療養院草療鑑字第1110500176號
    鑑驗書（見核交卷第9頁）；⑶員警職務報告（見偵卷第21頁
    ）、全國施用毒品案件紀錄表（見偵卷第115頁）附卷可稽
    。綜上，被告上開自白核與事實相符，而可採信，被告施用
    第一級、第二級毒品事實洵堪認定。本件事證明確，應依法
    論科。
叁、論罪科刑之理由：
一、核被告魏恒豪所為，係犯毒品危害防制條例第10條第1項之
    施用第一級毒品罪及同條第2項之施用第二級毒品罪。被告
    為施用毒品而持有第一級及第二級毒品，其持有之低度行為
    應為施用之高度行為所吸收，均不另論罪。被告以一行為同
    時施用第一級毒品及第二級毒品，應依想像競合犯規定，從
    一重論以一個施用第一級毒品罪。
二、刑之加重減輕事由：
(一)被告前因違反毒品危害防制條例案件，經本院109年度沙簡
    字第371號判決判處有期徒刑6月確定，於110年5月11日執行
    完畢等情，業據檢察官於起訴書指明，並有臺灣高等法院被
    告前案紀錄表在卷可參，被告受有期徒刑執行完畢後，5年
    以內故意再犯有期徒刑以上之罪，為累犯，且本院審理時業
    就被告上開前案紀錄表進行調查，被告表示無意見等語，參
    以起訴意旨具體指出：被告所犯前案與本案之手段、法益侵
    害結果高度相似，被告法遵循意識及對刑罰之感應力薄弱，
    請加重其刑等語，堪認已就被告本案所犯構成累犯之事實有
    所主張，並盡實質舉證責任。從而，本院依司法院釋字第77
    5號解釋意旨，審酌被告於有期徒刑執行完畢後5年內，故意
    再犯本案有期徒刑以上之施用第一級毒品罪，且前案與本案
    罪質相同，並均為故意犯罪，顯見被告不知記取教訓，對刑
    罰之反應力薄弱，認適用刑法第47條第1項累犯加重之規定
    並無罪刑不相當之情事，爰依刑法第47條第1項規定，加重
    其刑（依刑事裁判書類簡化原則，判決主文不記載累犯）。
(二)按刑法第62條規定，對於未發覺之罪自首而受裁判者，減輕
    其刑，此所謂「發覺」，並非以有偵查犯罪權責之機關或人
    員確知其人犯罪無誤為必要；如有確切之根據因而對犯人發
    生合理之懷疑，即足當之（最高法院100年度台上字第3607
    號判決意旨參照）。查本案查獲經過係因員警對被告盤查，
    被告取出證件時自口袋掉出毒品為警察扣等情，有上開員警
    職務報告在卷可佐，足見被告經警攔查後並未於第一時間即
    主動向員警承認其有本案施用毒品犯行，而員警發現被告掉
    落毒品，依辦案經驗，客觀上對於被告有施用毒品嫌疑即可
    產生合理懷疑，衡諸首揭說明，被告雖於警詢自白犯罪，仍
    與自首規定不符，是無從依該條規定予以減刑，附此敘明。
(三)被告雖於偵查中供稱毒品來源為在網咖遇到綽號「阿文」之
    人，惟並未提供「阿文」之姓名、年籍資料及連絡方式供調
    查，本案並無因被告供出毒品來源，因而查獲其他正犯或共
    犯，自無毒品危害防制條例第17條第1項規定之適用，併此
    說明。　　
三、爰審酌被告前曾有施用毒品犯行，經送觀察、勒戒後，猶不
    知悔改，再施用毒品不輟，不僅戕害自身健康，更辜負國家
    將之視為病人，並施以勒戒處遇之苦心，惟其對他人權益之
    侵害仍屬有限，且犯後始終坦承犯行，暨其犯罪動機、目的
    、手段等一切情狀，量處如主文所示之刑，以示懲儆。
四、沒收部分：
(一)扣案如附表所示毒品，分係查獲之第一級毒品、第二級毒品
    ，均應依毒品危害防制條例第18條第1項前段規定，宣告沒
    收銷燬之。鑑驗耗用之部分因已滅失，故不另為沒收銷燬之
    諭知。又用以包裹上開毒品之包裝袋，因與其內之毒品顯難
    析離，自應併予沒收銷燬之。　
(二)未扣案之施用毒品所用玻璃球，屬被告所有供本件犯罪所用
    之物，本應依刑法第38條第2項前段、第4項之規定，予宣告
    沒收，於全部或一部不能沒收或不宜執行沒收時，追徵其價
    額，惟審酌玻璃球本非違禁物，原可合法取得，被告僅用以
    施用毒品，被告經論罪科刑已可達刑罰目的，本件沒收玻璃
    球與否，實欠缺刑法上重要性，是依刑法第38條之2第2項之
    規定，爰不另沒收被告上揭犯罪所用之物。
據上論斷，應依刑事訴訟法第273條之1第1項、第299條第1項前
段，毒品危害防制條例第10條第1項、第2項、第18條第1項前段
，刑法第11條、第55條、第47條第1項，判決如主文。
本案經檢察官陳信郎提起公訴，檢察官張添興到庭執行職務。
中　　華　　民　　國   111    年　　11　　月　　23    日
                  刑事第二十庭  法  官  林德鑫
以上正本證明與原本無異。
如不服本判決應於收受判決後20日內向本院提出上訴書狀，並應
敘述具體理由；其未敘述上訴理由者，應於上訴期間屆滿後20日
內向本院補提理由書（均須按他造當事人之人數附繕本）「切勿
逕送上級法院」。
                                書記官  高郁婷
中　　華　　民　　國   111    年    11    月    23    日
附表
編號 扣案物品 1 海洛因1包(驗餘淨重0.0301公克） 2 甲基安非他命1包(驗餘淨重0.355公克） 
附錄本判決論罪科刑法條：  
毒品危害防制條例第10條
施用第一級毒品者，處六月以上五年以下有期徒刑。
施用第二級毒品者，處三年以下有期徒刑。